

ANDRÉS NOBOA

Data Engineer | Gen Al Professional

@ andresnoboa15@gmail.com

J +593-9600-56771

Quito, Ecuador

in andresnoboa00

aenoboa1

TECH STACK

Python

Spring Boot

.NET Core

Rust

React Javascript

Bash | Linux

AWS Azure

Java Lisp Jira

Google Cloud C#

Docker | Microservicios

Kubernetes | T

Typescript

Power BI

Stratio

LENGUAJES

Español: Nativo

Inglés: C1/Advanced Certificado por TOEFL iBT

REFERENCIAS

Santiago De Yeregui

Sr Product Owner en Banco Pichincha

J +593 98 062 2494

Nelson Chiriboga

Gerente C&B y Servicios Generales en Unacem

J +593 97 981 4573

Juan Carlos Vallejo

Especialista en Marketing y Canales en Banco Pichincha

J +593 99 271 8638

SOBRE MÍ

Soy Andrés, Data Engineer de Ecuador. Competente en inglés y español, tengo una profunda pasión por el software libre y de código abierto (FOSS), el desarrollo de software centrado en la ingeniería de datos y pipelines, y la investigación en inteligencia artificial, incluyendo LLMs, RAG e IA multimodal. Me emociona participar en debates sobre las tendencias emergentes en la industria del software y disfruto creando soluciones elegantes para desafíos complejos.

EXPERIENCIA

Data Engineer | Handytec

Feb 2024 - Actualidad

Quito, Ecuador

- Construir y mantener las estructuras de datos y las arquitecturas tecnológicas necesarias para la ingesta, procesamiento, modelado y servicio de datos para clientes de LATAM.
- Creación de procesos automatizados de ingesta para la vectorización de datos en Azure AI search (RAG), para el uso en LLMs con Azure AI Studio.
- Automatización de procesos manuales, reglas de negocio para el tratado de procesos ETL con Spark SQL,Pyspark y Java.
- Orquestación de procesos ETL/ELT mediante Azure Databricks, ingesta, procesamiento y validación de calidad de los datos con arquitectura medallón.

Data Analyst - Pasantia | Banco Pichincha

Jul 2023 - Dic 2023

Quito, Ecuador

- Gestión de datos a gran escala con Big Data, implementé pruebas A/B con Azure y depuré datos utilizando Python, SQL Server y Power Query M.
- Union de bases de datos de diversas fuentes, presentando informes detallados a Stakeholders en Banca. Optimizando procesos de datos y proporcionando insights accionables.

Software Developer - Pasantia | UNACEM Ecuador S.A.

🗖 Ago 2022 - Feb 2023

Quito, Ecuador

- Contribuí en el proyecto "People Analytics" para Recursos Humanos, aportando como bridge técnico para el levantamiento de requerimientos y desarrollo de procesos ETL, reportes, y unión de distintas fuentes para el área de talento Humano.
- Colaboré en el desarrollo de una aplicación web Full Stack sobre cultura empresarial, implementada con .NET CORE, React y SQL Server. Gestionando el deploy utilizando IIS en Azure para su distribución a todo el personal de la empresa.

EDUCACIÓN

Ingeniero en Tecnologías de la Información | Universidad de las Fuerzas Armadas ESPE

📋 Ago 2018 - Sep 2023

Sangolquí, Ecuador

• Publicación de 2 artículos científicos en el área de inteligencia artificial.

PROYECTOS

Core Bancario - Banco BanQuito | Código Fuente 🗘

- Core Bancario separado en Microservicios que permite para la gestión completa de productos financieros, transferencias y préstamos, usando Docker para realizar contenedores de cada servicio en el core bancario.
- En el Back End, se uso Java Spring Boot, aplicando principios de arquitectura de microservicios, CI/CD, pruebas unitarias y API Gateway en Google Cloud para optimizar la comunicación entre los microservicios.
- El Front End se desarrolló con React, proporcionando una interfaz intuitiva para la interacción con el sistema bancario en sus 3 partes: Back Office, Web App y Teller App.

Framework de Reconocimiento de Emociones aplicando IA Multimodal | Código Fuente

- Integración del API Faster-Whisper de OpenAI para Automatic Speech Recognition.
- Desarrollo técnicas de reconocimiento emocional basadas en Facial Emotion Recognition y Speech Emotion Recognition.
- Creación de Back End mediante StreamLit en Python, y Front End con React.

CERTIFICACIONES

- Oracle Cloud Infrastructure 2024 Generative AI Certified Professional | 1Z0-1127-24
 - # Link
- Stratio Al Data Fabric Basics Stratio
 - # Link
- Stratio Al Data Processing Stratio
 - # Link
- Databricks Lakehouse Fundamentals
 - # Link
- Certificado TOEFL-IBT al nivel de inglés C1 ETS
 - # Link
- Ingeniería de Datos con Azure Databits
 - # Link

PUBLICACIONES CIENTÍFICAS

Predicting Student Engagement using Machine Learning | Springer

- Desarrollo de modelos de aprendizaje por transferencia de IA con una aplicación web creada con React y Python Flask ML API que puede ayudar a medir el compromiso y las emociones de estudiantes. Artículo destacado en el Congreso de Ciencia y Tecnología (CIT) 2022.

Emotion Recognition Framework for real-time occupational health analysis, applying a Multimodal Method based on Deep Learning | Springer

- **Jul**, 2024
- Artículo publicado en la conferencia MICRADS´24 The 2024 Multidisciplinary International Conference of Research Applied to Defense and Security en Santiago, Chile